【裁判字號】    98,聲,1342
【裁判日期】    981026
【裁判案由】    聲請避
【裁判全文】
臺灣桃園地方法院民事裁定              98年度聲字第1342號
聲  請  人  甲○○
聲請人因與相對人翁明甘間清償債務事件（本院98年度訴字第
520 號），聲請法官避，本院裁定如下：
    主  文
聲請駁回。
    理  由
一、聲請人聲請意旨略以：本件原為呂法官審理，立場公正、依
    法行事，除審理本件訴之聲明前3 項外，亦有論及聲明第4
    項的回復原狀。惟新任法官未與原審理之呂法官溝通，竟以
    被告之說詞為預設立場，且未參閱之前之言詞辯論筆錄，竟
    稱「被告被撤銷繼承權後，原被告簽署的協議分割調解書即
    為無效」，恰與被告之說法相符，惟按75年台上字第1035號
    判決，該調解書應仍可執行，承審法官顯有偏頗被告之虞。
    且劉法官竟稱聲請人於本件訴之聲明之第4 項係嗣後追加，
    應先經被告同意始可為之，惟此係劉法官故意以不實之資訊
    、偏頗之立場進行審判。綜上所述，足認承審法官其行使職
    務有偏頗之虞，爰依民事訴訟法第33條之規定，聲請該法官
    迴避。
二、按民事訴訟法第33條第1 項第2 款規定，法官有事實足認其
    執行職務有偏頗之虞者，當事人得聲請法官迴避。所謂「執
    行職務有偏頗之虞」，指法官對於訴訟標的有特別利害關係
    ，或與當事人之一造有密切之交誼或嫌怨，或基於其他情形
    ，客觀上足疑其未公平執行職務者而言，若僅憑當事人之主
    觀臆測，或不滿意法官進行訴訟程序遲緩，或認法官指揮訴
    訟欠當，均不得謂其有偏頗之虞（最高法院69年台抗字第45
    7 號判例意旨參照）。又按民事訴訟法第34條第2 項規定，
    當事人聲請法官迴避，應自為聲請之日起，於3 日內釋明聲
    請迴避之原因，而依民事訴訟法第284 條規定，釋明事實上
    之主張者，應提出得即時調查，並可使法院信其主張為真實
    之證據。
三、經查，聲請人上開聲請理由，並未具體指證承審法官與當事
    人之一造有何密切之交誼或嫌怨，或基於其他情形客觀上足
    疑承審法官為本件審理有何不公平情事；聲請人雖提起本件
    聲請後，提出書證以為證明，然觀諸聲請人所提之書狀及證
    據，均係就本案訴訟所舉之證明，而核與本件聲請法官避
    所需釋明承審法官與其所審理之前揭民事事件，有何特別利
    害關係，或與當事人之一造有何交誼或嫌怨，或基於其他客
    觀上足疑其有不公平審判之虞之證明無涉。故本件聲請與法
    不合，不應准許。
四、據上論結，本件聲請為無理由，爰裁定如主文。
中    華    民    國    98    年    10    月    26    日
                  民事第三庭  審判長法  官  張天民
                                    法  官  陳筱蓉
                                    法  官  陳心婷
以上正本係照原本作成
如對本裁定抗告須於裁定送達後5 日內向本院提出抗告狀，並應
繳納抗告費新台幣1000元。
中    華    民    國    98    年    10    月    26    日
                                    書記官  林君燕


司法院資訊處製作；財團法人民間司法改革基金會備份。
